臺灣高等法院刑事裁定
109年度抗字第173號
抗  告  人  
即  受刑人  丘科志




上列抗告人因聲明異議案件，不服臺灣臺北地方法院中華民國10
9年1月13日裁定（108年度聲字第2551號），提起抗告，本院裁
定如下：
    主  文
抗告駁回。                                              
    理  由
一、原裁定意旨略以：㈠抗告人即受刑人丘科志因槍砲彈藥刀械
    管制條例案件(下稱槍砲案件)，經原審法院105年度訴字第7
    7號判決有期徒刑1年8月併科罰金新臺幣(下同)5萬元，罰金
    如易服勞役，以1000元折算1日，於民國106年4月25日確定
    ，就罰金部分易服勞役50日部分，經臺灣臺北地方檢察署(
    下稱臺北地檢署)檢察官於106年9月1日核發第1254號之1指
    揮書，刑期起算日自108年4月30日至108年6月18日。㈡抗告
    人雖以槍砲案件易服勞役50日已經執行完畢云云。惟查，第
    1254號之1指揮書經臺北地檢署檢察官於108年10月9日核發
    第1254號之2指揮書註銷之，改以接續第107年執更助廉字第
    357號之2指揮書(下稱第357號之2指揮書，另案妨害自由案
    件，執行拘役45日部分)後執行勞役50日(刑期起算自109年6
    月14日至同年8月2日)。嗣後第357號之2指揮書遭第1254號
    之3指揮書註銷之，改以接續107年執更助廉字第357號之3指
    揮書(假釋後換發指揮書，註銷第357號之2指揮書，接續108
    執更助廉字第163號之1指揮書)後執行易服勞役50日。換言
    之，抗告人原訂於108年4月30日至108年6月18日執行易服勞
    役50日指揮書部分已遭註銷，因換發第1254號之2指揮書而
    未執行，而抗告人於108年4月30日乃係接續執行另案違反毒
    品危害防制條例案件，應執行有期徒刑9月部分，是抗告人
    所指顯有誤會。又抗告人於106年9月1日入監執行後，受「
    有期徒刑」之執行，經監獄認符合假釋規定而報請假釋，經
    法務部核准假釋後，復經臺灣新北地方法院以108年度聲字
    第4160號裁定抗告人假釋中付保護管束，足見檢察官上開更
    換執行指揮書之作為，雖使易服勞役延後執行之結果，但因
    而使抗告人得符合以受有期徒刑部分逾二分之一之條件，得
    以提報假釋，對於抗告人而言，原無何不利可言，是抗告人
    於108年11月12日因縮短刑期假釋後，固應執行另案妨害自
    由拘役45日(108年11月12日至108年12月26日)及槍砲案件易
    服勞役50日(108年12月27日至109年2月14日)，足見本件執
    行檢察官係依據法院之確定裁判而為執行，並無重複執行之
    情事。㈢抗告人就第1254號之3執行指揮書執行，有重複執行
    之情形，提起本件聲明異議，顯係將檢察官更換指揮執行書
    之前後，誤解為重複執行之故，其異議為無理由，應予駁回
    等語。
二、抗告意旨略以：㈠刑事訴訟法第484條「檢察官之執行指揮」
    及486條「疑義或異議聲明裁定」包括執行之指揮違法及執
    行之方法不當等情形在內，檢察官依法雖無明文規定勞役執
    行之前、中、後執行順序，但仍應考量合理性，將已執行完
    畢之指揮書註銷，重新換發有違常理，且嚴重影響受刑人陳
    報假釋之權益，其更發指揮書行為是為不當。㈡原審法院雖
    稱並無重複執行勞役，係檢察官變換指揮執行書，然抗告人
    於108年4月30日至6月18日在監所之處遇皆是以執行勞役處
    遇，亦無處遇分數，故於108年6月份無法順利陳報假釋，遲
    至108年10月份陳報核准後，收到檢察官106年執緝廉字第12
    54號之2指揮書，並註銷106年執緝廉字第1254號之1指揮書
    ，後新店戒治所依指揮書回復108年4月至6月累進處遇分數
    ，惟影響已造成此回復分數僅為妥善書面資料備查。㈢檢察
    官發指揮書倘不受限制，得注意註銷已執行完畢之指揮書並
    延後執行之，受刑人權益完全無法得以保障，是否意謂嗣後
    都可任意將拘役或勞役插執徒刑之中，待執行完畢後，再換
    發並註銷後延後執行，如此行為如果非不當，受刑人之權益
    完全取決於檢察官之喜好，其權利是否凌駕於法律。㈣原裁
    定內記載，雖使易服勞役延後執行之結果，符合二分之一條
    件對受刑人原無何不利可言，但受刑人業於108年2月份陳報
    假釋，係因更動執行完畢指揮書而無法如期於6月陳報假釋
    ，嚴重造成受刑之權益，檢察官執行之指揮不當云云。
三、按受刑人或其法定代理人或配偶以檢察官執行之指揮為不當
    者，得向諭知該裁判之法院聲明異議，刑事訴訟法第484條
    定有明文。所稱「檢察官執行之指揮不當」，係指檢察官有
    積極執行指揮之違法及其執行方法有不當等情形而言。而刑
    罰執行，由檢察官依指揮書附具之裁判書為之，刑事訴訟法
    第457條第1項、第458條規定至明，除法院之確定判決或定
    執行刑之確定裁定有違法情事，經非常上訴或再審程序，加
    以撤銷或變更者外，原確定裁判有其執行力，檢察官應據以
    執行（最高法院77年度台抗字第741號、101年度台抗字第30
    1號裁定參照）。又刑之執行，本質上屬司法行政之一環，
    依刑事訴訟法第457條第1項前段規定，固由檢察官指揮之，
    但受刑人入監服刑後，有關其累進處遇之調查分類、編列級
    數、責任分數抵銷及如何依其級數按序漸進等行刑措施事項
    ，悉應依行刑累進處遇條例及監獄行刑法等相關規定辦理，
    而屬監獄及法務部之職權，自不在檢察官執行指揮之範圍（
    最高法院108年度台抗字第770號、107年度台抗字第758號、
    107年度台抗字第358號裁定參照）。
四、經查：
  ㈠抗告人因槍砲彈藥刀械管制條例案件(下稱本案槍砲案件)，
    經原審法院以105年度訴字第77號判決判處有期徒刑1年8月
    併科罰金5萬元，罰金如易服勞役，以1000元折算1日，並於
    106年4月25日判決確定。前揭罰金5萬元易服勞役50日部分
    ，由臺北地檢署檢察官核發第1254號之1指揮書(刑期期間原
    自108年4月30日至108年6月18日)，又第1254號之1指揮書經
    臺北地檢署檢察官核發第1254號之2執行指揮書註銷，第125
    4號之2指揮書於第107年執更助廉字第357號之2指揮書(另案
    妨害自由案件，判處拘役50日、10日，應執行拘役55日，已
    執畢10日，尚應執行拘役45日)後接續執行，嗣第1254號之2
    指揮書經臺北地檢署檢察官核發第1254號之3指揮書註銷，
    且第357號之2指揮書經臺北地檢署檢察官核發107年執更助
    廉字第357號之3指揮書註銷，第1254號之3指揮書於第357號
    之3指揮書後接續執行，第357號之3指揮書於108年執更助廉
    字第163號之1指揮書(另案毒品案件，判處有期徒刑5月、3
    月、4月，應執行有期徒刑9月，刑期期間自108年7月30日至
    109年4月29日)後接續執行，第163號之1指揮書於107年執更
    助廉字第407號之1指揮書(另案毒品案件，判處有期徒刑4月
    、6月，應執行有期徒刑9月，已執畢6月，尚應執行有期徒
    刑3月，刑期期間自108年4月30日至108年7月29日)後接續執
    行，且另案妨害自由案件之拘役45日(刑期期間自108年11月
    12日至108年12月26日)及本案槍砲案件之易服勞役50日(刑
    期期間自108年12月27日至109年2月14日)均移至假釋後執行
    等情，有本院被告前案紀錄表、臺北地檢署檢察官執行指揮
    書、法務部○○○○○○○○○○○更/減刑收容人名冊在卷可稽(原審
    聲字第2268號卷第93至113頁，原審聲字第2551號卷第49頁
    ，本院卷第25至48頁)。則抗告人原應於108年4月30日至108
    年6月18日執行本案槍砲案件之易服勞役50日，嗣經檢察官
    註銷換發指揮書後，於另案毒品案件、妨害自由案件後接續
    執行，刑期期間自108年12月27日至109年2月14日，足認抗
    告人於108年4月30日至108年6月18日係執行另案毒品案件，
    而非本案槍砲案件之易服勞役50日，自無抗告人所指重複執
    行之情。
  ㈡抗告人雖稱檢察官變換指揮執行書，其108年4月30日至6月18
    日在監所之處遇皆是以執行勞役處遇，亦無處遇分數云云。
    惟抗告人於108年10月更刑時，法務部○○○○○○○○已補發其於1
    08年4至6月之處遇分數乙節，有法務部○○○○○○○○受刑人成績
    計分總表在卷可佐(原審聲字第2551號卷第53頁)，並無抗告
    人所指無處遇分數之情。至抗告人所稱因檢察官變換指揮執
    行書，無處遇分數，故於108年6月份無法順利陳報假釋云云
    。然抗告人入監服刑後，有關其累進處遇之調查分類、編列
    級數、責任分數抵銷及如何依其級數按序漸進等行刑措施事
    項，應依行刑累進處遇條例及監獄行刑法等相關規定辦理，
    核屬監獄及法務部之職權，不在檢察官執行指揮之範圍，尚
    難執此逕認檢察官指揮執行有何違法或不當。
  ㈢綜上，檢察官依前揭確定判決指揮執行，並無任何違法或不
    當，抗告人猶執前詞指摘原裁定不當，為無理由，應予駁回
    。
據上論斷，應依刑事訴訟法第412條，裁定如主文。
中　　華　　民　　國　　109 　年　　2 　　月　　10　　日
                  刑事第二十五庭 審判長法  官 宋松璟
                                       法  官 陳彥年
                                       法  官 文家倩
以上正本證明與原本無異。
如不服本裁定，應於收受送達後五日內向本院提出抗告狀。
                                       書記官 桑子樑
中　　華　　民　　國　　109 　年　　2 　　月　　10　　日